臺灣高等法院高雄分院刑事裁定　　　　 100年度交抗字第32號
抗　告　人
即受處分人　郭碧燕
上列抗告人因違反道路交通管理處罰條例聲明異議案件，不服臺
灣高雄地方法院中華民國99年12月30日裁定（99年度交聲字第33
42號），提起抗告，本院裁定如下：
    主  文
抗告駁回。
    理  由
一、原處分意旨略以：異議人即受處分人郭碧燕駕駛車牌號碼為
    YOP-883 號輕型機器腳踏車（下稱系爭機車），於民國98年
    11月17日下午3 時20分許，行經有燈光號誌管制之高雄市○
    ○區○○路與竹門巷口（下稱系爭路口）時，竟闖紅燈跨越
    該路口所繪設之停止線直行，為警當場發覺，異議人竟又拒
    絕接受警方攔查而掉頭離開現場，警方因而認異議人有行經
    有燈光號誌管制之交岔路口闖紅燈，及違反處罰條例之行為
    ，拒絕停車接受稽查而逃逸等違規行為，對異議人逕行舉發
    。原處分機關認警方採證無誤，遂於99年10月28日依道路交
    通管理處罰條例第53條第1 項、第60條第1 項規定裁處異議
    人罰鍰新臺幣（下同）7,200 元，並記違規點數4 點（原處
    分漏未援引同條例第63條第1 項第1 款、第3 款）。
二、受處分人聲明異議意旨略以：受處分人因居所遷移未收到舉
    發通知單，始致罰鍰加倍，原處分實不合理。又警方舉發地
    點亦不明確，更無證據證明其有違規，爰聲明異議請求撤銷
    原處分。
三、抗告意旨略以：本件違規車牌號碼ＹＯＰ-883號機車雖係抗
    告人即受處分人郭碧燕所有，惟抗告人並未於裁決書所載違
    規時間，騎用該機車途經該違規地點，且抗告人曾將該機車
    出借予多人使用，且車牌亦有可能遭他人複製使用，因認原
    裁定駁回抗告人異議之聲請為不當，因而提起本件抗告，請
    求撤銷原裁定等語。
四、按受處分人，不服道路交通管理處罰條例第8 條主管機關所
    為之處罰，得於接到裁決書之翌日起20日內，向管轄地方法
    院聲明異議，同條例第87條第1 項定有明文。此期間乃法定
    不變期間。次按違反道路交通管理事件統一裁罰基準及處理
    細則第5 條規定，處理違反道路交通管理事件，有關文書送
    達之程序，依行政程序法之規定。又「送達，於應受送達人
    之住居所、事務所或營業所為之；但在行政機關辦公處所或
    他處會晤應受送達人時，得於會晤處所為之」、「於應送達
    處所不獲會晤應受送達人時，得將文書付與有辨別事理能力
    之同居人、受僱人或應送達處所之接收郵件人員」、「送達
    ，不能依前二條規定為之者，得將文書寄存送達地之地方自
    治或警察機關，並作送達通知書兩份，一份黏貼於應受送達
    人住居所、事務所、營業所或其就業處所門首，另一份交由
    鄰居轉交或置於該送達處所信箱或其他適當位置，以為送達
    」、「前項情形，由郵政機關為送達者，得將文書寄存於送
    達地之郵政機關」，行政程序法第72條第1 項、第73條第1
    、3 項、第74條第1 、2 項亦有明文規定。又依行政程序法
    第74條第1 、2 項規定所為之寄存送達，並未準用民事訴訟
    法第138 條第2 項規定，自應於寄存送達當日即生送達之效
    力。
五、經查本件違反道路交通管理事件裁決書，已由中華郵政股份
    有限公司投遞人員於99年11月4 日，按受處分人之戶籍地址
    即高雄市○○區○○路440 號4 樓為投送，因未能會晤本人
    ，亦無受領文書之同居人或受僱人，乃依規定於同日將該件
    文書寄存於左營福山郵局，在寄存之前，投遞人員已依規定
    製作送達通知書2 份，1 份黏貼於應受送達人住所門首，1
    份置於受送達處所信箱或適當位置等情，有送達證書影本1
    紙在卷可稽（見原審卷第5 頁）。又異議人之戶籍地自98年
    10月29日起遷至上開地址迄今一節，亦有個人基本資料查詢
    結果、戶口名簿影本附卷可考（原審卷第6 、21頁），且受
    處分人99年12月6 日提出於交通事件裁決中心之聲明異議狀
    仍載明「住：高雄市福山理22鄰榮總路440 號4 樓」，堪認
    此址確係受處分人之住所。從而，本件裁決書於99年11月4
    日已合法送達給受處分人之事實，堪予認定。另受處分人戶
    籍地在高雄市左營區，與處罰機關即高雄市政府交通局所在
    之高雄市楠梓區同一直轄市，依前開說明，若異議人不服上
    開處分提起異議，其聲明異議之期間，自無須扣除在途期間
    ，故本件受處分人至遲應於99年11月25日前聲明異議，始為
    適法。本件受處分人遲至99年12月6 日始具狀向原處罰機關
    提出異議，此有異議人刑事聲明異議狀上之原處分機關收文
    章可佐。準此，異議人聲明異議顯已逾20日之法定不變期間
    ，且無從補正，參照前揭法律規定，本件異議人之聲明異議
    於法未合，應予駁回。原審因而裁定駁回受處分人之異議，
    自無不合。抗告意旨仍執前詞指摘原裁定不當，為無理由，
    應予駁回。
據上論結，應依道路交通案件處理辦法第25條，刑事訴訟法第
412 條，裁定如主文。
中    華    民    國   100    年    2     月    9     日
                  刑事第十庭    審判長法  官  陳中和
                                      法  官  林水城
                                      法  官  蔡國
以上正本證明與原本無異。
不得再抗告。
中    華    民    國   100    年    2     月    9     日
                                      書記官  周青玉